臺灣新北地方法院三重簡易庭小額民事判決
                                   111年度重小字第1088號
原      告  固德資產管理顧問股份有限公司

法定代理人  王鈺橋  
訴訟代理人  程鼎智  
            潘品樺  
被      告  李嘉緯  

上列當事人間請求給付電信費事件，經本院於民國111年6月21日
言詞辯論終結，判決如下：
    主  文
被告應給付原告新臺幣壹萬柒仟伍佰叁拾柒元，及自民國一百一
十一年二月一日起至清償日止，按年息百分之五計算之利息。
原告其餘之訴駁回。
訴訟費用新臺幣壹仟元由被告負擔。
本判決原告勝訴部分得假執行。
    理 由 要 領
一、原告主張被告前向訴外人遠傳電信股份有限公司(下稱遠傳
    公司)申請門號使用後未依約繳費，尚積欠如主文所示之金
    額未為清償，遠傳公司並將前開債權讓與原告等事實，業據
    提出債權讓與證明書暨通知書、戶籍謄本、第三代行動通信
    /行動寬頻業務服務申請書、帳單及回執影本等件為證，雖
    被告對支付命令異議，惟未附理由，且被告已於相當期間受
    合法之通知，而於言詞辯論期日未到場，亦未提出書狀作何
    聲明或陳述，其前開所辯，難認可採，堪認原告之主張為真
    實。
二、又按給付有確定期限者，債務人自期限屆滿時起，負遲延責
    任。給付無確定期限者，債務人於債權人得請求給付時，經
    其催告而未為給付，自受催告時起，負遲延責任。其經債權
    人起訴而送達訴狀，或依督促程序送達支付命令，或為其他
    相類之行為者，與催告有同一之效力。遲延之債務，以支付
    金錢為標的者，債權人得請求依法定利率計算之遲延利息。
    應付利息之債務，其利率未經約定，亦無法律可據者，週年
    利率為百分之5。民法第229條第1項、第2項、第233條第1項
    前段、第203條分別定有明文。查本件原告雖請求自108年12
    月28日起算之法定遲延利息，惟其既未舉證本件係屬有確定
    期限之給付，或前曾催告被告給付，揆諸前開規定，自應以
    支付命令送達翌日即111年2月1日起算遲延利息。從而，原
    告依行動電話服務契約及債權讓與等之法律關係，請求被告
    給付新臺幣17,537元，及自111年2月1日起至清償日止，按
    年息百分之5計算之利息，為有理由，應予准許；逾此部分
    之請求，為無理由，應予駁回。
中　　華　　民　　國　　111 　年　　7 　　月　　5 　　日
                      三重簡易庭  法  官  王士珮
以上正本係照原本作成。
如不服本判決，應於送達後20日內，向本院提出上訴狀，並表明
上訴理由（上訴理由應表明1、原判決所違背之法令及具體內容
。2、依訴訟資料可認為原判決有違背法令之具體事實。），如
於本判決宣示後送達前提起上訴者，應於判決送達後20日內補提
上訴理由書（須附繕本），如未於上訴後20日內補提合法上訴理
由書，法院得逕以裁定駁回上訴。
中　　華　　民　　國　　111 　年　　7 　　月　　5 　　日
　　　　　　　　　　　            書記官  楊家蓉